---
title: "Comparación de Algoritmos de Ordenamiento"
author: "ZZZ"
output:
  ioslides_presentation: default
  html_document:
    df_print: paged
---

## Introducción

Se comparan dos métodos de ordenamiento:

- Método burbuja  
- Función sort() de R  

El objetivo es analizar su performance.

---

## Método Burbuja

Es un algoritmo que compara elementos consecutivos e intercambia si están desordenados.

Complejidad: O(n²)

```{r}
burbuja <- function(x){
  n <- length(x)
  for(j in 1:(n-1)){
    for(i in 1:(n-j)){
      if(x[i] > x[i+1]){
        temp <- x[i]
        x[i] <- x[i+1]
        x[i+1] <- temp
      }
    }
  }
  return(x)
}
```

---

## Método sort()

Es una función optimizada de R.

Complejidad: O(n log n)

```{r}
sort(c(5,3,1,4,2))
```

---

## Generación de datos

```{r}
set.seed(123)
x <- sample(1:100000, 20000)
```

---

## Comparación con microbenchmark

```{r}
library(microbenchmark)

benchmark <- microbenchmark(
  Burbuja = burbuja(x),
  sort_R = sort(x),
  times = 3
)

benchmark
```

---

## Visualización

```{r echo=FALSE} 
boxplot(benchmark,
        main = "Comparación de tiempos",
        col = c("red","blue"))
```

---

## Conclusión

- El método burbuja es mucho más lento  
- sort() es mucho más eficiente  
- La diferencia aumenta con el tamaño de los datos  

```{r echo=FALSE}
# Valores de n
n <- 1:100

# Calcular operaciones
cuadratico <- n^2
nlogn <- n * log(n)

# Colores y gráfico
plot(n, cuadratico,
     type = "l",
     col = "red",
     lwd = 2,
     ylim = c(0, max(cuadratico)),
     xlab = "Tamaño de datos (n)",
     ylab = "Operaciones estimadas",
     main = "Comparativa de Complejidad: O(n²) vs O(n log n)")

lines(n, nlogn,
      col = "blue",
      lwd = 2)

legend("topleft",
       legend = c("O(n²) - Burbuja", "O(n log n) - sort()"),
       col = c("red", "blue"),
       lwd = 2)

grid()
```