---
title: "Comparación de Algoritmos de Ordenamiento"
author: "ZZZ"
output:
  slidy_presentation: default
  ioslides_presentation: default
---

## Introducción

Se comparan dos métodos de ordenamiento:

- Método burbuja
- Función sort() de R

El objetivo es analizar su performance.

---

## Método Burbuja

Es un algoritmo que compara elementos consecutivos e intercambia si están desordenados.

Complejidad: O(n²)

```{r}
burbuja <- function(x){
  n <- length(x)
  for(j in 1:(n-1)){
    for(i in 1:(n-j)){
      if(x[i] > x[i+1]){
        temp <- x[i]
        x[i] <- x[i+1]
        x[i+1] <- temp
      }
    }
  }
  return(x)
}
```

---

## Método sort()

Es una función optimizada de R.

Complejidad: O(n log n)

```{r}
sort(c(5,3,1,4,2))
```

---

## Generación de datos

```{r}
set.seed(123)
x <- sample(1:100000, 20000)
```

---

## Comparación con microbenchmark

```{r}
# instalamos solo la primera vez
install.packages("microbenchmark")
library(microbenchmark)
benchmark <- microbenchmark(
  Burbuja = burbuja(x),
  sort_R = sort(x),
  times = 3
)
benchmark
```

---

## Visualización

```{r}
boxplot(benchmark)
```

---

## Conclusión

- El método burbuja es mucho más lento
- sort() es mucho más eficiente
- La diferencia aumenta con el tamaño de los datos

